# 一次交易处置子公司

提问人：charlenezc54 时间：2015-05-08 00:37:07
陈老师，关于处置对子公司投资丧失控制权，我有如下疑问，烦请陈老师指点！ 一次交易处置子公司，包括由成本法转为权益法和由成本法转为按金融资产核算。其中，由成本法转为权益法核算时，合并报表中要做（对剩余股权要按公允价重新计量、要对个别报表中的投资收益进行调整、要将其他综合收益全额转入投资收益）这三块处理，这些都能理解，如何理解“终止确认长期股权资产、商誉等的账面价值，并终止确认少数股东权益（包括属于少数股东的其他综合收益）的账面价值”这句话？是说在合并报表角度把原来的所有股权都认为出售了吗？如何进行会计处理？

回答人：chenyiwei
请在本版面搜索“跨越会计处理界线”。丧失控制权在合并报表层面被认为是跨越会计处理界线的重大事项，因此视同按公允价值处置原持有的全部股权，再按照公允价值购入对被投资方不具有控制权的股权投资。